臺灣臺中地方法院刑事判決　　　　　　　　　　　　九十一年度易字第一九五號
　　公　訴　人　臺灣台中地方法院檢察署檢察官
　　被　　　告　甲○○
右列被告因傷害等案件，經檢察官提起公訴（九十年度偵字第二二四三三號），本院
判決如左：
    主  文
甲○○共同傷害人之身體，處有期徒刑陸月，如易科罰金，以參佰元折算壹日；西瓜
刀壹把沒收。
    事  實
一、甲○○前因處理乙○○與其姐間所生糾紛問題，對乙○○已有不滿，又得知乙○○於民國（下同）九十年十一月十九日早上又前往其所經營之檳榔攤內挑釁，心
    中更加氣憤，遂黟同綽號「小龍」之人及另一姓名不詳之人，攜帶其所有檳榔攤
    內之西瓜刀一把，於當日下午三時許，駕駛一部喜美自小客車，內載四名男子，
    前往台中縣東勢鎮○○里○鄰○○路永盛巷一五０之十二號乙○○之住處，欲找
    乙○○理論未果，竟基於恐嚇之犯意，向乙○○之母丙○○○恐稱：你兒子乙○○到檳榔攤找我，不用了，跟你兒子講，我會再來找他等語，使丙○○○心生畏
    懼，遂急電告知乙○○，乙○○當時正在台中縣東勢鎮興隆里東蘭麗玫檳榔攤內
    吃東西，洽巧為甲○○與綽號「小龍」之人及另一姓名不詳之人三人遇見，甲○○先下車與乙○○理論，並告知綽號「小龍」之人說：就是他等語，綽號「小龍
    」之人隨即進入車內拿上開西瓜刀朝乙○○之右手砍一刀，致乙○○受有右手肘
    部切割傷併肌筋膜３．０ｘ０．８ｘ１．５公分之損傷及後枕部挫傷之傷害，並
    向乙○○恐稱：我剛關出來等語，而甲○○亦對乙○○恐稱：一個禮拜內匯錢出
    來解決，否則要讓你死得很難看等語，使乙○○心生畏懼，報警查獲。
二、案經台中縣警察局東勢分局報告臺灣臺中地方法院檢察署檢察官偵查起訴。
    理  由
一、訊據被告甲○○對於右揭時地與綽號「小龍」及另一姓名不詳之人持西瓜刀前去
    找乙○○理論，且綽號「小龍」之人砍了乙○○一刀後，其確實對乙○○說要他
    一個星期內解決他與其姐姐的糾紛之事宜等情不諱，惟矢口否認有恐嚇及傷害之
    犯行，辯稱：砍傷乙○○的是綽號「小龍」所為與其無涉，而其亦僅是要乙○○
    侵害其姐姐的事，要乙○○善意解決，並無說要讓他死得很難看等語。惟查：被
    告前揭犯罪事實，業據被害人丙○○○及乙○○二人於偵、審中指述綦詳，並有
    西瓜刀一把扣案可資佐證，又告訴人乙○○因而受有右手肘部切割傷併肌筋膜３
    ．０ｘ０．８ｘ１．５公分之損傷及後枕部挫傷之傷害，亦有驗傷診斷書一紙附
    卷可憑，本件事證明確，被告所辯顯為事後卸責之詞，不足採信，其犯行堪以認
    定。
二、核被告甲○○所為，係犯刑法第三百零五條之恐嚇罪，及同法第二百七十七條第
    一項之傷害罪。被告上開二次恐嚇犯行，時間緊接，所犯構成要件相同，顯係基
    於概括之犯意為之，應以連續犯論處並加重其刑；又被告所犯上開二罪，有方法
    結果之牽連關係，為牽連犯，應從較重之傷害罪處斷，而被告甲○○與綽號「小
    龍」及另一姓名不詳之人間，就上開二罪間，則有犯意之聯絡及行為之分擔，均
    為共同正犯，爰審酌被告犯罪之動機、目的、手段，被害人乙○○所受之傷害非
    輕，被告犯罪後亦未能與被害人和解，賠償其損害等一切情狀，量處如主文所示
    之刑，並諭知易科罰金之折算標準。扣案之西瓜刀一把，係被告所有，此為被告
    於警訊時供陳在卷，且為供本件犯罪所用之物，應依刑法第三十八條第一項第二
    款之規定，予以宣告沒收。
據上論斷，應依刑事訴訟法第二百九十九條第一項前段，刑法第二百七十七條第一項
、第三百零五條、第二十八條、第五十六條、第五十五條、第四十一條第一項前段、
第三十八條第一項第二款，罰金罰鍰提高標準條例第一條前段、第二條，判決如主文
。
中      華      民      國      九十一      年     五     月    十五    日
                                        法  官    柯  崑  輝
右正本證明與原本無異。
如不服本判決，應於送達後十日內向本院提出上訴狀 （須附繕本） ，上訴於台灣高等
法院台中分院。
                                        書記官
中      華      民      國      九十一      年     五     月    十五    日
附錄論罪科刑法條
第三百零五條 (恐嚇危害安全罪)
以加害生命、身體、自由、名譽、財產之事，恐嚇他人致生危害於安全者，處二年以
下有期徒刑、拘役或三百元以下罰金。
第二百七十七條 (普通傷害罪)
傷害人之身體或健康者，處三年以下有期徒刑、拘役或一千元以下罰金。
犯前項之罪因而致人於死者，處無期徒刑或七年以上有期徒刑；致重傷者，處三年以
上十年以下有期徒刑。
